【裁判字號】    90,抗,258
【裁判日期】    900720
【裁判案由】    沒入保證金
【裁判全文】
臺灣高等法院刑事裁定                                九十年度抗字第二五八號
    抗  告  人
    即  被  告  乙○○
    具  保  人  甲○○
右抗告人因重利案件，不服臺灣臺北地方法院九十年度聲字第九○五號，中華民國九
十年四月十一日沒入保證金裁定（臺灣臺北地方法院檢察署九十年度執聲沒酉字第四
八號）提起抗告，本院裁定如左：
    主  文
抗告駁回。
    理  由
一、檢察官聲請意旨略以：右列具保人甲○○因被告乙○○犯重利案件，經依臺灣臺
    北地方法院指定之保證金額新臺幣捌萬元現金保證後，將被告停止羈押，茲因該
    被告逃匿，依刑事訴訟法第一百十八條第一項之規定，應沒入具保人繳納之保證
    金（八十八年九月三日刑保字第一一號）云云。
二、經查，被告逃匿之事實，有臺灣臺北地方法院檢察署八十九年度執字第三二八○
    一號案卷影本在卷可稽（附於臺灣臺北地方法院檢察署九十年度執聲沒字第四八
    號卷），是聲請人本件聲請尚無不合，應予准許。從而，原審依刑事訴訟法第一
    百十八條、第一百二十一條第一項規定，裁定將具保人甲○○所繳納之保證金額
    新臺幣捌萬元沒入，經核並無不符，應予維持。
三、抗告意旨略以：裁定書未引用裁判所依據之法條全文，不易瞭解；又裁定書中書
    記官附記欄所載之日期容有疑問；另執行科書記官僅通知具保人，並未通知被告
    ，即以聯絡不到被告為由，遽對被告發布通緝，並沒入保證金云云，認原裁定於
    法尚有未合。惟查：
（一）按「具保之被告逃匿者，：：保證金已繳納者，沒入之」，刑事訴訟法第一百
      十八條第一項定有明文。臺灣臺北地方法院檢察署九十年三月十九日北檢銘酉
      八九執三六○一號函（受文者為具保人甲○○）說明欄附註業已詳載法條全文
      （見執聲沒字第四八號卷第二十頁），原裁定理由一復擇要將沒入保證金之法
      律依據載明，尚無不妥之處。
（二）前開裁定書中書記官附記欄所載之日期「九十年十月十六日」，顯係「九十年
      四月十六日」之筆誤，此觀諸被告於「九十年五月八日」收受裁定書之送達自
      明（見原審卷第十六頁），應無虛填日期之虞，惟仍宜請書記官於製作文書時
      注意。
（三）另臺灣臺北地方法院檢察署於八十九年十二月十三日函請臺灣苗栗地方法院檢
      察署代為執行，被告已接獲臺灣苗栗地方法院檢察署之執行書等情，業據被告
      於九十年一月十八日之聲請狀敘明（見執字第三六○一號卷第二十一頁）；並
      有送達證書乙份在卷可據，而臺灣苗栗地方法院檢察署函復稱：「受刑人乙○
      ○經囑警拘提，無法拘提到案」云云（見執字第三六○一號卷第十九頁）。臺
      灣臺北地方法院檢察署囑託臺灣苗栗地方法院檢察署代為執行，與臺灣臺北地
      方法院檢察署自為執行無殊，臺灣苗栗地方法院檢察署既已合法送達通知執行
      並拘提未獲，臺灣臺北地方法院檢察署因認通知被告更無實益，乃轉而向具保
      人為通知：通知（或帶同）被告到案接受執行，此執行方法上之選擇，尚難謂
      有瑕疵。
（四）況臺灣臺北地方法院檢察署業於九十年二月十二日及同年三月十九日「二度通
      知」具保人「通知（或帶同）乙○○於九十年二月二十日上午十時到案接受執
      行」（見執聲沒字第四八號卷第十四頁、第二十頁），且確經具保人收受前開
      二通知函之送達，有送達證書二紙附卷足憑（見執聲沒字第四八號卷第十五頁
      、第二十一頁）。因此，臺灣臺北地方法院檢察署既曾向具保人為二度通知並
      於通知書中告知：「被告若逃匿者，依法將已繳納之保證金沒入」之意旨，要
      求具保人通知（或帶同）被告到案接受執行，其於程序上即無不合之處。
（五）綜上，被告抗告意旨，為無理由，應予駁回。
據上論斷，應依刑事訴訟法第四百十二條，裁定如主文。
中    華    民    國      九十    年       七       月        二十      日
                              臺灣高等法院刑事第二十二庭
                                  審判長法  官  許  正  順
                                        法  官  林  明  俊
                                        法  官  邱  同  印
右正本證明與原本無異。
不得再抗告。
                                        書記官  莊  昭  樹
中    華    民    國      九十    年       七       月       二十三     日


司法院資訊處製作；財團法人民間司法改革基金會備份。
